【裁判字號】    89,訴,2582
【裁判日期】    900425
【裁判案由】    強盜
【裁判全文】
臺灣臺中地方法院刑事判決                        八十九年度訴字第二五八二號
    公  訴  人  台灣台中地方法院檢察署檢察官
    被      告  丙○○
    選任辯護人  陳大俊
                郭登富
                張秀瑜
右列被告因強盜案件，經檢察官提起公訴（八十九年度偵字第一五五一八號），本院
判決如左：
    主  文
丙○○意圖為自己不法之所有，以強暴致使不能抗拒而取他人之物，未遂，處有期徒
刑參年陸月。扣案之玩具手槍壹支、手套壹雙、透明膠帶壹捲、口罩壹個及業經使用
之透明膠帶壹條，均沒收。
    事  實
一、丙○○住於台中市北屯區仁美里仁美九巷四號，平日在彰化縣線西鄉彰濱工業區
    ○○○○路二號之「凱美德股份有限公司」擔任技術員，車行時間約一小時二十
    分左右。其意圖為自己不法之所有，先於民國八十九年九月二十一日之前某日十
    四時許至公司工廠上班途中，在彰化縣線西鄉附近之某便利商店內購得玩具手槍
    一把（非屬槍砲彈藥刀械管制條例所列管之槍枝）備用，翌日（二十二日）凌晨
    零時下班後，並未直接返家休息，反而頭戴安全帽，口戴口罩，手戴手套，並將
    其所有車牌號碼ＫＺＪ–二三六號重機車之車牌拆下，置放於機車把手下方之置
    物箱內，以掩飾行跡，且將上開玩具手槍插於腰際並攜帶透明膠帶一捲，騎乘上
    開未懸掛車牌之重機車，沿彰化縣線西鄉往台中縣市方向行進，並至非其通常返
    家路線之台中縣大雅鄉○○路附近，四處繞行尋找作案目標，八十九年九月二十
    二日凌晨二時五十分至三時許左右，其在台中縣大雅鄉○○路三六Ｏ之一號附近
    ，見甲○○獨自騎乘車牌號碼ＲＯＰ–七八六號機車行經該處，時值夜深且四下
    無人，其即基於意圖為自己不法所有之犯意，騎乘上開未懸掛車牌之重機車由後
    方逼近洪筱英所騎乘之機車，並持預藏於腰際之上開玩具手槍指向甲○○，喝令
    甲○○停車，因值夜深，視線不佳，甲○○不知丙○○所持為玩具手槍，因而心
    生恐懼，不敢不從，丙○○隨即持槍強押甲○○至路旁更加黑暗之處，並命甲○○跪於地上，且將身上財物取出，而以此強暴方式，致使他人不能抗拒而取他人
    之物，甲○○即將皮包打開，並將其內僅有之現金新台幣（下同）二百元，取交
    丙○○，丙○○因見甲○○僅有現金二百元，嫌其數額過少，隨即丟還甲○○，
    並改要求甲○○交付提款卡，並另自機車坐墊下方置物箱內取出透明膠帶一捲，
    且為便於以手指拉撕透明膠帶，乃脫下原戴手套，將之置入機車坐墊下方置物箱
    內，並以透明膠帶欲將甲○○之手反綁，帶往他處另行強取財物，甲○○見狀乃
    行掙扎，因致跪於地面之膝部，受有右膝擦傷三ｘ三公分、左膝擦傷二ｘ一公分
    及左踝部三ｘ二公分腫脹等傷害，手中之皮包因而掉落於地，皮包內之證件遂散
    落一地，同日凌晨三時十五分許，適有臺中縣警察局保安隊員警巡邏經過現場，
    發現二人在場拉扯，且丙○○所騎乘停放於該處之重機車，並未懸掛車牌，乃欲
    停車察看，甲○○見警巡邏經過，隨即呼救，員警乃當場逮捕丙○○，其強盜行
    為始未得逞。員警除自丙○○身上腰際前方扣得插於腰際之玩具手槍一把外，並
    另扣得口罩一付、透明膠帶一捲及已用以綑綁甲○○手腕之膠帶一條，另於機車
    機車坐墊下方置物箱內扣得手套一付。
二、案經臺中縣警察局移送臺灣臺中地方法院檢察署檢察官偵查起訴。
    理  由
一、訊據被告丙○○固坦承有於右揭時、地攜帶玩具手槍一把，騎乘上開未懸掛車牌
    之重機車，並以扣案之透明膠帶將被害人甲○○之手反綁，致遭警當場逮捕之情
    事，惟矢口否認有何強盜犯行，並辯稱：扣案之玩具手槍，係伊於案發前一日（
    八十九年九月二十一日）上班途中，在便利商店所購買，欲供年僅三歲之女兒把
    玩，伊於案發當日（八十九年九月二十二日）凌晨零時下班後，因欲至台中縣神
    岡鄉尋訪友人丁○○，始於凌晨一時許，行經案發地點附近，適遇被害人甲○○
    亦騎乘機車行經該處，因被害人甲○○酒後騎乘機車不當，致伊所騎乘之機車倒
    地受損，伊乃騎乘機車追趕被害人甲○○，並要求被害人甲○○賠償伊機車所受
    損失，因被害人甲○○當時身上僅有二百元，不夠賠償，雙方遂在現場商談了約
    一、二個鐘頭，其間被害人甲○○曾以行動電話手機二度對外連絡，嗣並主動提
    議願藉與伊發生性行為之方式，供為伊機車損壞之賠償對價，並表示希望伊將其
    反綁以求取樂，伊始拿取透明膠帶一捲，用以綑綁被害人甲○○之手腕，惟伊甫
    以透明膠帶綑綁被害人甲○○一手，即覺不妥，此時適有巡邏員警經過，伊隨即
    主動上前向巡邏員警陳明經過等語。惟查，右揭事實，業據被害人甲○○於警訊
    、偵查及本院審理中到庭指訴明確，並有驗傷診斷書一紙附於偵查卷內可稽；另
    查，被告丙○○復係當場為警逮捕之現行犯，除為警自其身上腰際前方扣得玩具
    手槍一把外，並另於其所騎乘之上開未懸掛車牌之機車坐墊下方置物箱內及現場
    扣得口罩、手套各一付、透明膠帶一捲及已用以綑綁被害人甲○○手腕之膠帶一
    條等物品，並有其所騎乘上開未懸掛車牌之機車照片三幀及現場搜證錄影帶一捲
    在卷可證，被害人甲○○上開指述核屬實在。被告丙○○雖以前揭情詞置辯，但
    查：
    （一）被告丙○○住於台中市北屯區仁美里仁美九巷四號，平日則在彰化縣線西
          鄉彰濱工業區○○○○路二號之「凱美德股份有限公司」擔任技術員，車
          程約一小時二十分，案發地點並非其平日下班返家路線而有所偏差等情，
          已據其於警訊中及本院審理中供明在卷（見偵查卷第五頁、第七頁背面及
          本院八十九年十一月二十二日審判筆錄）；被告丙○○另對其何以於深夜
          時分下班後未逕行返家而至案發地點一節，先辯稱：欲至神岡鄉尋訪友人
          「阿忠」，並謂不知「阿忠」之真實姓名及確實住居所，且謂友人「阿忠
          」於八十九年九月二十一日中午與其通電話表示人在大陸工作，正要返回
          台灣，可於下班後前去找伊，更謂因從未留過（「阿忠」之地址、電話）
          ，故不知友人「阿忠」之地址、電話等語（見偵查卷第七頁、第十九頁背
          面），繼於本院審理中，先謂友人「阿忠」之真實姓名為「丁○○」，並
          表示已與證人丁○○取得聯繫（見九十年二月十三日辯護狀），惟經本院
          依職權調取證人丁○○之入出境紀錄，證人丁○○並無於八十九年九月二
          十一、二十二日入境灣地區之入境紀錄，又證人丁○○之戶籍地為台中縣
          大里市，並非大雅鄉或神岡鄉，且經本院傳喚，證人丁○○均未到庭作證
          ，至此被告丙○○始坦承上開所辯行經案發地點係欲尋訪友人「阿忠」一
          節係屬不實（見本院九十年四月二十五日審判筆錄及辯護人九十年三月二
          十六日之呈報狀附件）。
    （二）被告丙○○又辯稱：扣案之玩具手槍，係其於案發前一日（八十九年九月
          二十一日）十四時上班途中，在彰化縣線西鄉某便利商店所購買，欲供年
          僅三歲之女兒把玩，並非用以行搶等語（見偵查卷第五頁背面）。但其於
          偵查中，則申辯稱：扣案玩具槍原誤為水槍而購入欲供小孩玩耍，買回家
          拆封後才知不是水槍而是ＢＢ槍，後來並曾帶至公司內與公司裏面狗兒玩
          耍（見偵查卷第四十一頁），另於本院審理中亦再經由辯護人向本院辯稱
          早持有扣案玩具手槍一、二天（見本院九十年一月五日審判筆錄），其對
          扣案之玩具手槍究係何時購買，所述先後不一，已難置信，且如早於一、
          二日前即已購入，並係欲供年僅三歲之女兒把玩，按理應已置於家中；又
          若係案發前一日上班途中始行購入，其於上班時間內，進行生產作業，又
          如何持與公司裏面狗兒玩耍，且其於下班後欲騎乘機車返家時，按理亦應
          將上開玩具手槍置機車置物箱內或所著外套口袋內以方便攜帶，豈有將屬
          硬質材質之玩具手槍插於腰際前方，而致令自身於跨坐機車返家途中，腹
          部因上開玩具手槍插放而長途騎乘不適之理？足見被告丙○○確有於案發
          現場持用扣案玩具手槍之事實，所辯自非實在。
    （三）被告丙○○另辯稱：因被害人甲○○酒後騎乘機車不當，致其所騎乘之機
          車倒地受損，始追趕被害人甲○○，並要被害人甲○○賠償機車所受損失
          ，因被害人甲○○當時身上僅有二百元，不夠賠償，雙方在現場商談了約
          一、二個鐘頭，被害人甲○○並曾於凌晨一時三十分至二時之間，在案發
          現場以行動電話手機二度對外連絡，被害人甲○○嗣並主動提議願藉與伊
          發生性行為之方式，供為伊機車損壞之賠償對價，並表示希望其將之反綁
          以求取樂，其始拿取透明膠帶一捲，用以綑綁被害人甲○○手腕，惟其甫
          以透明膠帶綑綁被害人甲○○一手，即覺不妥，此時適有巡邏員警經過，
          其隨即主動上前向巡邏員警陳明經過等語，並提出機車刮痕照片為證。惟
          查：
          (1)、被告丙○○所有上開機車上，雖有其所提出之照片所示之刮痕，惟其
              所指車禍一事，為被害人甲○○所否認，且被告丙○○所有上開機車
              上之刮痕究係於何時？何地？因何車故而造成？是否即係案發當日所
              造成？均無從依上開照片而得以認定，且被告丙○○於案發當時，對
              所述車禍地點，亦未明確供明，現場員警乃無從查證一節，亦據證人
              乙○○（臺中縣警察局保安隊隊員）於本院審理中結證在卷（見本院
              八十九年十二月十三日審判筆錄），所辯因車禍一事，始追趕及攔阻
              被害人甲○○之緣由，尚非可採。
          (2)、次查，被告丙○○住居台中市北屯區仁美里仁美九巷四號，其工作地
              點為彰化縣線西鄉彰濱工業區○○○○路二號之「凱美德股份有限公
              司」，案發當日凌晨零時下班，車行至台中，約需一小時又二十分左
              右等情，已據其供承在卷，其經本院多次確認，復均辯稱：其於八十
              九年九月二十二日凌晨一時許，即與被害人甲○○在案發現場商談賠
              償事宜，直至同日三時許為警逮捕，其間被害人甲○○並曾於凌晨一
              時三十分至二時間，在案發現場以行動電話手機二次對外連絡，伊未
              壓制被害人自由意志云云。但查，被害人甲○○於本院審理中明確指
              述伊遭被告丙○○行搶之時間，約僅一、二十分鐘，且未於警察到達
              前在案發地點撥打行動電話對外連絡（見本院八十九年十二月十三日
              審判筆錄），本院乃依職權調取被害人甲○○所使用之000000
              0000號行動電話門號（係以黃建忠名義申辦）案發時之通聯紀錄
              ，函查結果，上開0000000000號行動電話門號於八十九年
              九月二十二日凌晨一時三十八分二十二秒時，尚利用設於台中市○區
              ○○路三三號七Ｆ頂之基地台對外連絡，足見當日凌晨一時三十八分
              二十二秒時，被害人甲○○尚在台中市區內活動，自不可能如被告洪
              志昌所稱於案發當日凌晨一時許即在案發現場商談賠償事宜；又上開
              0000000000號行動電話門號於八十九年九月二十二日凌晨
              一時三十八分二十二秒至二十八秒，利用設於台中市○區○○路三三
              號七Ｆ頂之基地台對外連絡後，直至同日三時四十二分三十二秒，始
              再行對外通話，同日三時四十二分三十二秒當時所使用之基地台，即
              係住於案發現場附近之台中縣大雅鄉○○路二段六號四樓頂，有遠傳
              電信股份有限公司函覆本院之通聯紀錄可稽，而被告丙○○復係於同
              日三時十五分許，遭警逮捕，亦有現場紀錄一份可稽，足見被告洪志
              昌上開八十九年九月二十二日凌晨一時許即與被害人甲○○在案發現
              場商談賠償事宜，直至同日三時許，被害人甲○○並曾於凌晨一時三
          十分至二時間，在案發現場以行動電話手機二次對外連絡之辯解，均
              屬企圖合理化其上開所為之謊言，均非實在。
          (3)、再查，被告丙○○之遭逮捕，係因員警巡邏經過案發現場時，見被告
              丙○○與被害人甲○○在場拉扯，且有未懸掛車牌之機車停放該處，
              乃欲下車盤查，此際被害人甲○○見警出現乃行呼救，員警遂當場逮
              捕被告丙○○一節，已據證人戊○○（臺中縣警察局保安隊小隊長）
              於本院審理中結證在卷（見本院八十九年十二月十三日審判筆錄），
              被告丙○○所辯係其主動上前向巡邏員警陳明事故經過等語，亦非真
              實。
          (4)、再查，被告丙○○又辯稱：係被害人甲○○有怪僻，要求其以膠帶反
              綁取樂等語；然查，被害人甲○○與被告丙○○素不認識，並無糾葛
              ，應無任意攀誣或願與被告丙○○為親蜜行為之動機，加以案發地點
              又係道路而非室內，被害人甲○○豈有同意被告丙○○將之反綁，且
              供被告丙○○取樂之理，且被告丙○○所辯果真屬實，則被害人王筱
              英見警前來，何須呼救？手中皮包又何以掉落於地，其內證件又何以
              散落滿地？凡此均與常情不符，被告丙○○此部分所辯，匪夷所思，
              不足採信。
          (5)、被告丙○○另以扣案之手槍，係玩具手槍，非屬真槍，被害人未至不
              能抗拒程度等語置辯；惟按，不能抗拒者，乃無力抗拒之意，無論被
              害人主觀上難以抗拒，或客觀上抗拒不了均屬之。查本案發生於深夜
              時分，視線不佳，被害人甲○○復係未曾服役或接觸槍枝之女子，自
              無從判別被告丙○○所持手槍，係玩具手槍，抑屬真槍，從而無論就
              主、客觀上而言，本案被害人甲○○顯因被告丙○○手持扣案手槍而
              至不能抗拒之程度。
          (6)、惟查，被告丙○○固已著手於強盜行為之實行，但因被害人甲○○僅
              有現金二百元，其嫌數額過少，乃丟還被害人，並改要求交付提款卡
              ，尚未得手之際即為警逮捕一節，已據被害人甲○○於本院審理中指
              述在卷（見本院八十九年十二月十三日審判筆錄），則被告丙○○上
              開強盜犯行，尚屬未遂，公訴意旨認已既遂，容有誤會。又刑法上所
              謂中止未遂，係指行為人已著手於犯罪之實行，因自己之意思而中止
              進行；或雖已實行，而以己意防止其結果之發生，因之未發生犯罪之
              結果者而言。本案被告丙○○著手於強盜行為之實行，其間因被害人
              甲○○僅有現金二百元，其嫌數額過少，丟還被害人之後，然並未中
              止其強盜行為之繼續實行，而另要求被害人甲○○改交付提款卡，並
              以膠帶絪綁被害人，嗣於尚未得手之際為警逮捕，始未發生犯罪結果
              ，仍屬因外力介入而致犯罪未遂之普通未遂即障礙未遂，與中止未遂
              尚屬有間（最高法院八十六年度台上字第一七一六號判決參照）。
          (7)、被告丙○○於深夜時分，攜帶玩具手槍，騎乘未懸掛車牌之機車，在
              非其通常下班返家路線上之案發地點，以膠帶絪綁被害人，顯見其確
              有持扣案玩具手槍喝令被害人停車，並強押被害人至路旁黑暗之處，
              而以強暴方式，致使他人不能抗拒而取他人之物未遂之行為。本案事
              證明確，被告丙○○上開犯行足以認定。
二、按懲治盜匪條例係於民國三十三年四月八日，經國民政府公布，依當時法律施行
  日期條例之規定，自當日生效施行。而該條例第十條規定：「本條例施行期間定
    為一年；必要時，得以命令延長之」，顯為限時法之規定。而國民政府首次發布
    延長施行命令之時間，在三十四年四月二十六日，惟該條例既為限時法，已在三
    十四年四月七日施行期滿，應自三十四年四月八日起失效。該條例既已失效（當
    然包括第十條在內），其授權命令已無根據，自不生效力，不能復以行政命令之
    方式予以延長。雖有謂該條例未經合法廢止程序，至多為「效力未明」，不生失
    效問題，且中央法規標準法第二十三條法規期滿當然廢止規定，應至五十九年八
    月三十一日該法規生效之日起始有適用，當時並無溯及效力云云。然則，限時法
    施行期滿當然廢止而失效，乃限時法之基本原理，絕無期滿後仍屬有效或效力未
    明之原理，本不因中央法規標準法有無明文而異，其以該條例公布施行在先，而
    中央法規標準法公布施行在後，進而認為基於法律不溯既往原則，並無中央法規
    標準法第二十三條「期滿當然廢止」之適用，據以推論懲治盜匪條例仍未失效云
    云，自屬誤會。另中央法規標準法第二十三條但書所謂法規廢止「經主管機關公
    告」之規定，亦非限時法於期限經過後當然失效以外之另一失效要件規定，其立
    法目的應在保障人民知之權利，核其性質，非攸關法規本身之效力，因之，限時
    法於期限屆滿當然失效時，即使未由主管機關公告周知，亦未改變限時法業已失
    效之事實。或謂該條例於四十六年六月五日修正公布，刪除原第十條施行期間一
    年及第八條依特種刑事案件訴訟條例審理之規定，其原第九條改為第八條，第十
    一條改為第九條；修正前該條例全部內容，曾經立法院民刑商法委員會審查，認
    尚有繼續沿用之必要，始改採為新法之全部條文，並重新調整條次，形式上雖是
    「修正」，實質上係明白確認該條例已從臨時性舊法改制為常態性之刑事特別法
    ，等同於制定新法，因此該條例重新立法之合法性，應不因修正前曾施行期滿始
    以命令展期而有影響云云。然參酌卷附立法院公報第十九會期第七期會議紀錄所
    載，四十六年修正該條例之提案，係將該條例第八條刪除，惟因審查會又認為「
    本條例每年一度以命令延長，已達十餘年，顯然已失該條例規定之本意，莫如一
    併刪除，俟將來治安情況改善，本條例確無施行之必要時，再予廢除較為得體」
    ，爰決議「懲治盜匪條例第八條及第十條刪除，第九條改為第八條，第十一條改
    為第九條」，立法院會始無異議通過。由此可見，當次立法院院會，不過將該條
    例第八條及第十條刪除，後二條文往前移而已，該條例並未重新經過三讀之立法
    程序，制定該條例第一條至第七條及原來第九條及第十一條之條文。另觀之卷附
    四十六年六月七日總統府公報第八一六期所載之總統令雖載：「茲將懲治盜匪條
    例第八條及第十條條文予以刪除，其原第九條改為第八條，第十一條改為第九條
    。」然則，已失效之法律，何得刪除其中條文，自係出於誤認有效而為，是未經
    重新立法程序，原有失效之限時條例猶為失效，縱送請總統公布，仍無由經刪除
    部分條文方式而宣告該條例復活。況且，上述立法院公報討論事項之一業已載明
    「省略三讀通過」，其未經重新正當立法程序亦灼然甚明。因之，四十六年當時
    雖僅刪除限時法條文而公布，欲將其改變為常態法，然因未有重新立法之程序，
    自與十七年之「懲治盜匪暫行條例」係十三年之「懲治盜匪法」失效後重新制定
    之新法，而三十四年之「懲治盜匪條例」係十七年之「懲治盜匪暫行條例」失效
    後重新制定之新法，其間過程，迥不相同；亦與三十七年之「懲治走私條例」於
    四十四年修正全文、「肅清煙毒條例」於八十七年名稱修正為「毒品危害防制條
    例」並修正全文之情形，顯然有異，自不得援引比附。故不論自立法委員之修正
    意見，或由修正條文內容觀之，該條例於四十六年之修正，並非重新制定新法。
    至於司法院大法官會議釋字第二六三號解釋，其解釋內容僅係針對該條例第二條
    第一項第九款擄人勒贖罪唯一死刑之嚴刑規定是否違憲，促請立法機關妥為檢討
    ；並未就該條例之立法沿革判斷其是否失效，自不能以該號解釋認定其實體規定
    合憲，而推論大法官認定懲治盜匪條例並未失效。進而言之，該號解釋認為該條
    例第二條第一項第九款擄人勒贖罪之唯一死刑規定不違憲云云，係法律違憲與否
    之問題，與法律是否有效，乃層次不同之問題，自無從相提並論，大法官會議並
    未對該條例仍為有效作成解釋。或有謂該條例為一大多數人認為有效的法律，故
    該條例應為現實上有拘束力之法律云云。此說法倘針對民商法或契約習慣上觀之
    ，或許言之成理，惟刑事法律必須恪遵守罪刑法定原則，自不能以習慣上已被接
    受的失效法律作為法源，本院因認懲治盜匪條例已非有效存在而得適用之法律，
    合先敘明。
三、核被告丙○○所為，係犯刑法第三百二十八條第四項、第一項之強盜未遂罪，其
    已著手於犯罪行為之實行而不遂，為未遂犯，爰依刑法第二十六條規定減輕其刑
    。至其為強盜他人財物而以透明膠帶將被害人甲○○之手反綁之過程中，跪於地
    面之被害人甲○○因行掙扎，致跪於地面之膝部，受有右膝擦傷三ｘ三公分、左
    膝擦傷二ｘ一公分及左踝部三ｘ二公分腫脹之傷害部分，應為前開強盜未遂罪之
    強暴行為所吸收，不另論罪（最高法院八十六年度台上字第三八三五號判決參照
    ）。公訴意旨認被告丙○○係犯懲治盜匪條例第五條第一項第一款之盜匪罪及刑
    法第二百七十七條傷害罪，且所犯上開二罪間，有方法與結果之牽連關係，認應
    從一重之懲治盜匪條例第五條第一項第一款之盜匪罪處斷等語，容有未洽，惟其
    基本事實相同，爰依法變更起訴法條，另就被訴傷害罪部分，不另為被告丙○○
    該部分無罪之諭知。爰審酌被告丙○○前雖無犯罪前科，然其利用深夜時分，手
    持玩具手槍對夜歸婦女犯罪，惡性非輕，其犯罪之動機、目的在圖一己私利，犯
    罪之手段涉及暴力，且對社會治安形成重大危害，犯後雖經本院多次曉諭，仍拒
    不坦承犯行，更以歸責於被害人之方式，飾詞卸責，犯後態度不佳等一切情狀，
    量處如主文所示之刑，扣案之玩具手槍一支、手套一雙、透明膠帶一捲、口罩一
    個及業經使用之透明膠帶一條，均係被告丙○○所有之物，且供其用以犯上開強
    盜未遂犯行所用，均應依刑法第三十八條第一項第二款規定宣告沒收。
據上論斷，應依刑事訴訟法第二百九十九條第一項前段、第三百條，刑法第三百二十
八條第四項、第一項、第二十六條前段，判決如主文。
中      華      民      國    九十      年      四      月    二十五    日
                                臺灣臺中地方法院刑事第七庭
                                    法  官  林  宗  成
右正本證明與原本無異。
如不服本判決，應於送達後十日內向本院提出上訴狀（須附繕本），上訴於台灣高等
法院台中分院。
                                    書記官
中      華      民      國    九十      年      四      月    二十五    日
附錄論罪科刑法條全文
刑法第三百二十八條：
意圖為自己或第三人不法之所有，以強暴、脅迫、藥劑、催眠術或他法，至使不能抗
拒，而取他人之物或使其交付者，為強盜罪，處三年以上十年以下有期徒刑。
以前項方法得財產上不法之利益或使第三人得之者，亦同。
犯強盜罪因而致人於死者，處死刑或無期徒刑，致重傷者，處無期徒刑或七年以上有
期徒刑。
第一項及第二項之未遂犯罰之。
預備犯強盜罪者，處一年以下有期徒刑、拘役或三百元以下罰金。


司法院資訊處製作；財團法人民間司法改革基金會備份。
